【裁判字號】    97,簡上,27
【裁判日期】    980105
【裁判案由】    贓物
【裁判全文】
台灣屏東地方法院刑事判決      97年度簡上字第27號
公  訴  人  臺灣屏東地方法院檢察署檢察官
上  訴  人即
被      告  乙○○
上列上訴人即被告因贓物案件，不服台灣屏東地方法院97年度簡
字第10號中華民國97年1 月8 日第一審簡易判決（聲請簡易判決
處刑案號96年度偵字第5757號），提起上訴，本院管轄之第二審
合議庭判決如下：
    主  文
上訴駁回。
    事  實
一、乙○○於民國96年6月23日20時30分許，在高雄縣鳳山市○○路之「金礦咖啡館」，透過友人甲○○（另簽分偵案偵辦
    ）之介紹下與丙○○認識，其明知丙○○欲出售之車牌號碼
    ZP－5027號賓士E240型自小客車，係來路不明之贓物（該車
    係丁○○所有，於96年6 月16日1 時30分許，在高雄市○○
    區○○街92巷4號住宅內，由丙○○竊得），竟基於故買贓
    物之犯意，於96年6月24日13時許，在屏東市高屏大橋下之
    本田汽車製造廠前，以與市價不相當之新台幣（下同）10萬
    元之代價購入再伺機轉賣。嗣於96年7 月6 日，為警循線逮
    捕丙○○後，丙○○始供出上情。
二、案經高雄市政府警察局移送臺灣屏東地方法院檢察署檢察官
    聲請以簡易判決處刑。
    理  由
一、前揭故買贓物之事實，業據被告於警詢自白不諱，但被告於
    偵查中改稱：有於上開時、地購買該車，惟矢口否認有何故
    買贓物之犯行，辯稱：甲○○說那輛車是流當車，我是從事
    中古汽車買賣，有在收購這種車，丙○○稱那台車有向當舖
    借錢，要再賣我便宜一點賺一些錢，該車之證件及資料都在
    當舖，他說會補給我，但後來人就不見了，我不知道該車係
    贓車云云。又於本院審理中先稱：我買這輛車的時候說是流
    當車，我才去買；後改辯稱：係介紹他人購買，並非自己購
    買該車輛云云。經查：
（一）上開自小客車係丁○○所有，而於前揭時、地遭丙○○竊
      取乙節，業據證人丙○○自承及被害人丁○○指訴在卷，
      復有台灣地區警察機關汽車失竊刑案通報單1 紙附卷可佐
      ，是該車係屬贓車無訛。
（二）被告於警詢中自承：丙○○及甲○○2 人均有跟我說該汽
      車係銀行流當車，是他們去將它偷拖回來，沒報給銀行的
      汽車等語，足見其對該汽車顯有贓物之認識。次按車輛之
      買賣移轉有一定之登記公示程式，且有行車執照可供檢視
      車輛之使用是否合法。衡諸常情，一般人購買車輛時，為
      擔保其來源之正當性，必會先行檢視行車執照或其他車籍
      資料，並商議如何以正常程式過戶，避免購得來路不明之
      車輛。本件被告購車之地點並非一般販賣車輛之場所，購
      車之對象亦為初識之人，且無任何車輛證件資料，購車之
      價格復遠低於合理之市價，況被告本身係從事中古汽車買
      賣，對於汽車之市價及買賣之合法程式應知之甚詳，竟在
      未見到該車之行車執照、出廠證明等資料之情形下，即交
      付現金購買該車，顯有違常情。此外，該汽車當時之中古
      車收購價介於135 萬元，售出價約160 萬元，有小象中古
      車收購店車輛估價表1 紙在卷可佐，而被告既於92年間起
      即從事中古車輛買賣，其對中古車收購價當係知之甚詳，
      其竟以10萬元之顯不相當市價收購本案中古車，更足證其
      明知本案車輛顯係贓物。而證人丙○○並於偵訊中結稱：
      被告並未問我該車之來源，他拿10萬元現金給我後，就把
      該車開走了等語，亦足認被告對於車子之來源是否合法並
      不在意，是其上開所辯，尚難採信，本件事證明確，被告
      故買贓物之犯行堪予認定。
（三）另證人甲○○於本院審理時證稱：被告之前有告訴我，如
      果有什麼流當車或是銀行貸款車要賣，就介紹給他認識，
      看可不可以買等語（其證述核與其於96年11月19日偵訊筆
      錄相符，有本院97年7 月18日勘驗筆錄可佐），亦足認被
      告係欲購買車輛，並非介紹他人購買本案車輛，其辯稱係
      仲介他人購買云云，尚難採信，附此敘明。
二、核被告乙○○所為，係犯刑法第349 條第2 項之故買贓物罪
    。原審審酌被告素行尚可，惟其故買贓物助長竊盜之風、本
    件犯罪造成被害人失車無法追回之損害及被告犯後猶飾詞強
    辯，態度不佳等一切情狀，逕以簡易判決處有期徒刑６月，
    並諭知易科罰金之折算標準，其認事用法，均無不合，量刑
    亦屬妥適。被告上訴意旨空言指摘原審判決不當，顯無理由
    ，應予駁回。
據上論斷，應依刑事訴訟法第455 條之1 第1 項、第3 項、第36
8 條，判決如主文。
本案經檢察官李侑姿到庭執行職務。
中    華    民      國      98    年   1    月   5    日
                    刑事第五庭
                              審判長法  官  石家禎
                                    法  官  陳秀慧
                                    法  官  林家聖
以上正本證明與原本無異。
不得上訴。
中    華    民      國      98    年   1    月   5    日
                                    書記官  林鴻仁


司法院資訊處製作；財團法人民間司法改革基金會備份。
